【裁判字號】    90,交易,817
【裁判日期】    901226
【裁判案由】    過失致死
【裁判全文】
臺灣臺中地方法院刑事判決                          九十年度交易字第八一七號
    公  訴  人  臺灣台中地方法院檢察署檢察官
    被      告  乙○○
右列被告因過失致死案件，經檢察官提起公訴（九十年度偵字第一八五五六號），本
院判決如左：
    主  文
乙○○因過失致人於死，處有期徒刑柒月，緩刑年。
    事  實
一、乙○○於民國（下同）九十年八月二十六日下午六時五十五分許，駕駛車牌號碼
    ＰＥ─一六七九號自用小客車，沿臺中縣大甲鎮○○村○○路，由大甲鎮往大安
    鄉方向行駛，行經該興安路二三Ｏ號前方路段時，本應注意汽車行經無號誌交岔
    路口前時應減速慢行，作隨時停車之準備，並注意車前狀況，隨時採取必要之安
    全措施，而依當時天氣陰，夜間無照明，路面濕潤，無缺陷及無障礙物，視距不
    良，又無不能注意之情事，詎其能注意，於發現車前五十公尺處有陳富貴從其右
    邊越過馬路，未謹慎注意行駛，於陳富貴行走超過中心線又折返時，復未採取緊
    急煞車之必要安全措施，而撞擊陳富貴，致陳富貴受有頭部外傷、顱內出血等傷
    害引發外傷性休克，經送醫後不治死亡。乙○○於肇事後，在未經有偵查權之機
    關或公務員發覺為犯嫌前，向處理本件車禍之警員甲○○自首即陳明其為肇事者
    及肇事經過，並願接受裁判。
二、案經臺中縣警察局大甲分局報請臺灣臺中地方法院檢察署檢察官相驗後，經檢察
    官自動檢舉偵查起訴。
    理    由
一、訊據被告乙○○對於右揭時地駕車肇事，並致被害人死亡等事實固直承不諱，惟
    矢口否認有何過失致死犯行，並辯稱：當時行至臺中縣大安鄉○○路二三Ｏ號宅
    前路段時，伊看見一過路行人由東向西橫越興安路，那時行人已確定橫越興安路
    ，但又立即折返迨行至我車左前，因煞避不及而擦撞該行人（即被害人陳富貴）
    云云。經查，右揭事實業據被害人陳富貴之母丙○○於警訊時指述在卷，並有檢
    察官履勘現場筆錄、交通事故調查報告表、警訊筆錄附卷可稽。查大安鄉○○路
    本身為寬度九米左右窄小道路，被告既自承其於五十公尺前即已看見被害人欲通
    行馬路，自應特別注意其行進動向並謹慎行駛，以避免發生車禍，其疏未注意以
    致肇事，應有疏失責任。另本件車禍被害人陳富貴因此受傷死亡，亦經臺灣台中
    地方法院檢察署檢察官督同檢驗員相驗屬實，製有相驗筆錄、相驗屍體證明書、
    驗斷書在卷可憑。按駕駛人應注意車前狀況，隨時採取必要安全措施，道路交通
    安全規則第九十四條第三項定有明文。查被告駕車自應注意上述道路交通安全規
    定。又依附卷之交通事故調查報告表所載，本件肇事時天氣陰，夜間無照明，路
    面濕潤，無缺陷及無障礙物，視距不良，又無不能注意之情事，詎其能注意，竟
    疏未注意及此，而撞及陳富貴，可證被告之駕車失當行為，顯有過失。被告過失
    駕車肇事行為，與被害人之死亡結果間，自具有相當因果關係。是被告所辯無非
    事後卸責之詞，不足採信。本件事證明確，是被告過失致死犯行洵堪認定。
二、核被告所為，係犯刑法第二百七十六條第一項之過失致人於死罪。查被告於肇事
    後，在未經有偵查權之機關或公務員發覺為犯嫌前，向處理本件車禍之警員甲○
    ○陳明其為肇事者及肇事經過，並願接受裁判，此經證人甲○○到庭結證屬實，
    核與自首要件相符，依法減輕其刑。爰審酌被告肇事後已與被害人家屬以新台幣
    二百零六萬元成立調解賠償損害，有調解書一紙在卷可按及其過失程度、其過失
    行為造成被害人死亡之結果，被害人家屬所受傷痛程度及肇事後態度等一切情狀
    ，量處如主文所示之刑。次查被告前未曾受有期徒刑以上刑之宣告，有台灣高等
    法院被告全國前案紀錄表在卷可查，其因過失致罹章典，事後坦承過失犯行，並
    與被害人家屬和解賠償損害，經此科刑教訓，當知所警惕而無再犯之虞，本院認
    其所受刑之宣告，以暫不執行為適當，爰依法併予宣告緩刑三年，以促注意改善
    。
據上論斷，應依刑事訴訟法第二百九十九條第一項前段，刑法第二百七十六條第一項
、第六十二條前段、第七十四條第一款，罰金罰鍰提高標準條例第一條前段，判決如
主文。
中      華      民      國      九十    年    十二    月      二十六    日
                                    臺灣臺中地方法院交通法庭
                                        法  官  張  國  華
右正本證明與原本無異。
如不服本判決，應於送達後十日內向本院提出上訴狀（須附繕本），上訴於台灣高等
法院台中分院。
                                        書記官
中      華      民      國      九十    年    十二    月      二十八    日
附錄論罪科刑法條
刑法第二百七十六條第一項
因過失致人於死者，處二年以下有期徒刑、拘役或二千元以下罰金。


司法院資訊處製作；財團法人民間司法改革基金會備份。
